臺灣高雄地方法院民事裁定
111年度消債職聲免字第5號
聲　請　人　郭佳馨　00000000000000000000000000000000000
0000000000000000000000000000000000000000000000000
00000000000000000000000000000000000000000000000000
代　理　人　吳龍建律師
相對人即債　安泰商業銀行股份有限公司
權人　　　　　　　　000000000000000000000000000000000000
0000000000000000000000000000000000000000000000000000000
法定代理人　丁予康　00000000
　　　　　　　　　　000000000000000000000000
　　　　　　　　　　000000000000000000000000000000000000
相對人即債　台灣金聯資產管理股份有限公司
權人　　　　　　　　000000000000000000000000000000000000
00000000000000000000000000000000000000000000000000000000
法定代理人　施俊吉　00000000
　　　　　　　　　　000000000000000000000000
　　　　　　　　　　000000000000000000000000000000000000
相對人即債　萬榮行銷股份有限公司
權人　　　　　　　　00000000000000000000000000000000000
法定代理人　呂豫文　00000000
　　　　　　　　　　000000000000000000000000
　　　　　　　　　　00000000000000000000000000000000000
相對人即債　台新資產管理股份有限公司
權人　　　　　　　　00000000000000000000000000000000000
法定代理人　吳統雄　00000000
　　　　　　　　　　000000000000000000000000
　　　　　　　　　　000000000000000000000000000000000000
相對人即債　元大商業銀行股份有限公司
權人　　　　　　　　000000000000000000000000000000000000
00000000000000000000000000000000000000000000000000000000
法定代理人　翁 健　　0000000
代　理　人　黃勝豐　00000000000000000000000000000000000
相對人即債　仲信資融股份有限公司
權人　　　　　　　　000000000000000000000000000000000000
法定代理人　張銘聰　00000000
　　　　　　　　　　000000000000000000000000
　　　　　　　　　　00000000
上列聲請人即債務人因消費者債務清理事件聲請免責，本院裁定
如下：
    主  文
聲請人即債務人郭佳馨不予免責。
    理  由
一、本案基礎事實
　　查聲請人於民國109年9月8日聲請更生，經本院以109年度消
    債更字第346號裁定自110年1月5日開始更生程序，嗣因聲請
    人所提更生方案未經可決或認可，而於110年4月14日日轉清
    算程序，經本院以110年度消債清字第69號裁定自110年5月2
    6日開始清算程序，嗣因財產不敷清償相關債務及費用，本
    院乃於110年10月25日以110年度司執消債清字第91號裁定終
    結清算程序確定，而普通債權人未同意免責。
二、本件經本院裁定終結清算程序確定，依消費者債務清理條例
    第132條、第133條、第134條之規定，本院應就聲請人是否
    應予免責（即無前開條例第133條、第134條規定之要件）進
    行審理，茲說明如下：
　㈠消債條例第133條前段
　1.本院裁定開始清算程序後，聲請人之財產及所得
　　⑴聲請人的財產
　　　查聲請人名下無財產，亦未領取社會補助、津貼等情，有
      稅務電子閘門財產所得調件明細表、低收入戶/中低收入
      戶/中低老年人生活津貼管理/身障者生活補助/單親家庭
      子女生活教育補助表、勞動部勞工保險局函、勞動部勞動
      力發展署高屏澎東分署函、高雄市政府都市發展局函在卷
      可資認定（見院卷第14-16頁、第7-11頁、第62頁、第66
      頁、第67頁）。
　　⑵聲請人之所得
　　　查聲請人自承任職展澄公司，月薪新臺幣（下同）24000
      元至25000元（平均月收入24500元）等語（見院卷第73-7
      4頁），故以聲請人所述月薪平均金額24500元為計算基準
      ，則自110年5月26日開始清算程序起至111年3月2日本院
      調查期日止，以月為單位計算，聲請人所得總額為269500
      元（見院卷第75頁計算表）。
　2.本院裁定開始清算程序後，聲請人之支出
　　⑴依衛福部社會司公告110、111年度高雄市最低生活費為133
      41元、14419元，依消債條例第64條之2第1項、第2項之規
      定，聲請人、受扶養者之最低生活費用應以前開高雄市每
      月最低生活費用金額1.2倍計算即16009、17303元做為計
      算基準數額。
　　⑵聲請人最低生活費
　　　查聲請人租屋居住，同住者為配偶、子女，每月有房租支
      出，次子扶養費由母親資助，不主張此部分支出等情，業
      據聲請人陳明在卷（見院卷第73-74頁）；參酌前開說明
      ，聲請人之最低生活費即以前述金額為計算基準。是以自
      110年5月26日開始清算程序起至111年3月2日本院調查期
      日止，以月為單位計算，聲請人支出最低生活費總額為17
      9981元（見院卷第75頁計算表）。
　3.本院裁定開始清算程序後，聲請人之所得餘額
　　依據上開證據，聲請人前開所得總額扣除個人最低生活費總
    額後，尚有餘額89519元（見院卷第75頁計算表）。
　㈡消債條例第133條後段
　　聲請人於聲請清算前2年期間，可處分所得總額每月34339元
    ，扣除個人必要生活費15719元、次子扶養費5000元後，尚
    有餘額13620元等情，為聲請人所不爭執（見院卷第73頁）
    ，亦為本院109年度消債更字第346號裁定認定在案，則聲請
    人於聲請清算前2年期間所得餘額為326880元（計算式：136
    20×24=326880）；又普通債權人於清算程序中均受償總額11
    077元乙節，亦有110年度司執消債清字第91號裁定、債權表
    、金額分配表、分配結果彙總表、債權人受償金額彙總表在
    卷可參（見院卷第2頁、司執消債清字卷第58-59頁、第87-8
    8頁）。可認聲請人於本院裁定開始清算程序後，其所得總
    額扣除個人最低生活費總額後仍有餘額，且普通債權人受分
    配總額尚低於聲請清算前2年期間之可處分所得餘額，應已
    符合消債條例第133條所規定不免責事由。
  ㈢消債條例第134條部分
　　查聲請人無出國紀錄，此有入出境查詢表在卷可參（見院卷
    第6頁）；又本院復查無聲請人有消債條例第134條所列其他
    各款應不免責事由，且債權人亦未提出聲請人有何符合消債
    條例第134條各款所規定之事證供本院參酌，故應認聲請人
    並無消債條例第134條所定不免責事由之存在。
　㈣消債條例第138條
　　查本件債權發生原因為信用卡費、現金卡費、信用貸款、車
    貸等情，有債權表在卷可佐（見司執消債清卷第58-59頁）
    ，則本件債權非屬消債條例第138條所定不受免責裁定影響
    之事由，併予敘明。
三、綜上所述，聲請人既有消債條例第133 條不應免責之事由，
    復未經普通債權人全體同意其免責，揆諸首揭規定，本件聲
    請人應不免責，爰裁定如主文。
四、另債務人因消債條例第133 條之情形，受不免責之裁定確定
    後，繼續清償達該條規定之數額，且各普通債權人受償額均
    達其應受分配額時，依消債條例第141 條之規定，債務人得
    再聲請法院裁定免責。又法院為不免責之裁定確定後，債務
    人繼續清償債務，而各普通債權人受償額均達其債權額之20
    % 以上者，依消債條例第142 條規定，可再行聲請法院裁定
    免責，附此敘明。
中　　華　　民　　國　 111　　年　　4 　　月　　6 　　日
              　　民事庭　　法　官　賴寶合
上為正本係照原本作成
如不服本裁定，應於裁定送達後10日內，以書狀向本院提出抗告
，並繳納抗告費新臺幣1千元
中　　華　　民　　國　 111　　年　　4 　　月　　6 　　日
  　                        書記官　胡美儀
附錄
一、債務人繼續清償得聲請法院裁定免責之規定：
　　消費者債務清理條例第141條
　　債務人因第 133 條之情形，受不免責之裁定確定後，繼續
　　清償達該條規定之數額，且各普通債權人受償額均達其應受
　　分配額時，得聲請法院裁定免責。　　
    消費者債務清理條例第142條
　　法院為不免責或撤銷免責之裁定確定後，債務人繼續清償債
　　務，而各普通債權人受償額均達其債權額之 20% 以上者，
　　法院得依債務人之聲請裁定免責。
二、債務人嗣後聲請裁定免責時，須繼續清償各普通債權之最低
    應受分配額。